【裁判字號】    92,台上,3636
【裁判日期】    920703
【裁判案由】    違反槍砲彈藥刀械管制條例
【裁判全文】
最高法院刑事判決                              九十二年度台上字第三六三六號
    上  訴  人  甲○○
                        （另案在台灣台中戒治所戒治中）
右上訴人因違反槍砲彈藥刀械管制條例案件，不服台灣高等法院台中分院中華民國九
十二年四月二十四日第二審判決（九十二年度上訴字第三二三號，起訴案號：台灣台
中地方法院檢察署九十年度偵字第一一三八七號），提起上訴，本院判決如左：
    主  文
原判決撤銷，發回台灣高等法院台中分院。
    理  由
本件原判決認定上訴人甲○○曾於民國七十八年間因違反懲治盜匪條例案件，經法院
判處有期徒刑十年確定，送監執行於八十三年二月七日假釋出監，嗣於八十八年十二
月八日假釋期滿未經撤銷假釋視為執行完畢，猶不知悔改；其於九十年五月三日下午
三時許，在台中市○區○○街二段六之十六巷四三號住處，明知音為「紀榮欽」（真
實姓名、年籍均不詳）之成年男子，委託其暫代為保管藏放，以便日後再取回之仿Ｂ
ＥＲＥＴＴＡ廠半自動手槍製造之金屬玩具手槍換裝土造金屬槍管改造而成之改造手
槍一支（含彈匣一個，槍枝管制編號0000000000號），係一機械性能良好
，可擊發適用子彈具殺傷力之改造手槍，另土造子彈六顆亦具有殺傷力（具直徑約九
ｍｍ之金屬彈頭，本係八顆，但其中二顆不具殺傷力），竟仍基於寄藏可發射子彈具
有殺傷力改造手槍及具殺傷力土造子彈之犯意，將上開均具殺傷力之改造手槍槍身一
支、土造子彈六顆、彈匣一個及未具殺傷力之二顆土造子彈，藏放在上址住處屋後陽
台塑膠桶內，而未經許可，寄藏該具有殺傷力之改造手槍一支及土造子彈六顆。嗣於
同年月十五日下午二十一時許，為警接獲線報持搜索票至上址搜索而查獲，並扣得上
揭仿ＢＥＲＥＴＴＡ廠半自動手槍製造之金屬玩具手槍換裝土造金屬槍管改造而成之
改造手槍一支（含彈匣一個）及土造子彈八顆等情。因而維持第一審依想像競合犯關
係論處上訴人未經許可，寄藏可發射子彈具殺傷力之改造手槍罪刑（累犯）之判決，
駁回上訴人在第二審之上訴，固非無見。
惟查：(一)、上訴人所供寄藏本案槍、彈之人紀榮欽，不僅業經上訴人在警方提供紀榮
欽口卡片上指認無訛，並據台中市警察局第三分局刑事案件報告書犯罪嫌疑人欄中記
載紀榮欽之真實姓名、出生年月日、身分證號碼及住居所甚詳（見九十年度偵字第一
一三八七號卷第三十二頁、九十年度核退字第九二八號卷第十六頁），則原判決事實
記載「紀榮欽」為真實姓名、年籍均不詳之成年男子，即與卷證資料不相適合，自屬
違誤。(二)、犯槍砲彈藥刀械管制條例之罪，於偵查或審判中自白，並供述全部槍砲、
彈藥、刀械之來源及去向，因而查獲者，減輕或免除其刑，同條例第十八條第四項定
有明文。上訴人於案發警訊時即供述扣案之槍、彈係紀榮欽所寄放，而警方並將紀榮
欽列為犯罪嫌疑人，詳載其姓名、年籍、住居所等資料報請台灣台中地方法院檢察署
偵辦，已如前述，則對於上訴人此項供述攸關法律之適用，自有詳細調查上訴人所供
是否屬實，及有無因而查獲紀榮欽犯罪事實之必要，乃原審非但未依卷證資料詳加調
查說明，竟謂上訴人未提供紀榮欽之真實姓名年籍以供查證，顯不符減刑之要件云云
，不無調查未盡及理由矛盾之違誤。上訴意旨執此指摘原判決不當，為有理由，應認
有撤銷發回更審之原因。
據上論結，應依刑事訴訟法第三百九十七條、第四百零一條，判決如主文。
中      華      民      國    九十二    年      七      月      三      日
                              最高法院刑事第八庭
                                  審判長法官  莊  登  照
                                        法官  洪  明  輝
                                        法官  黃  一  鑫
                                        法官  魏  新  和
                                        法官  林  秀  夫
      右正本證明與原本無異
                                              書  記  官
中      華      民      國    九十二    年      七      月      九      日
                                                                      Ａ


司法院資訊處製作；財團法人民間司法改革基金會備份。
